臺灣嘉義地方法院刑事判決　　　　　　　 94年度訴字第367號
公　訴　人　臺灣嘉義地方法院檢察署檢察官
被　　　告　甲○○
指定辯護人　本院公設辯護人　顏玲玲
上列被告因毒品危害防制條例案件，經檢察官提起公訴（九十四
年度毒偵字第六九九號）及移送併辦（臺灣嘉義地方法院檢察署
九十四年度毒偵字第一二四二號、臺灣高雄地方法院檢察署九十
四年度毒偵字第六七一○號），本院裁定進行簡式審判程序，依
協商程序而為判決如下：
    主  文
甲○○連續施用第一級毒品，累犯，處有期徒刑壹年伍月，扣案
之第一級毒品海洛因伍包（共淨重壹點捌壹公克）、壹包（淨重
零點貳參公克）均沒收銷燬之，前開毒品外包裝六個沒收。
    事  實
一、甲○○曾因施用毒品案件，經臺灣高雄地方法院先後裁定送
    觀察、勒戒，及強制戒治，於民國八十九年四月二十三日停
    止戒治付保護管束期滿。嗣於九十年間，復因施用第二級毒
    品安非他命案件，經本院以九十年毒聲字第一四五號裁定送
    強制戒治，於九十一年七月三十一日戒治期滿釋放，並由臺
    灣嘉義地方法院檢察署檢察官以九十年度毒偵字第一八○號
    起訴，經本院以九十年度易字第一九七號判處有期徒刑八月
    確定，於九十二年三月三十一日執行完畢；復因施用第一級
    毒品海洛因及第二級毒品安非他命案件，並由臺灣嘉義地方
    法院檢察署檢察官以九十年度毒偵字第一三八五號起訴，經
    本院以九十一年度訴字第三一號判處應執行有期徒刑二年確
    定，於九十三年七月十九日因縮短刑期假釋出監，於九十四
    年一月二十五日縮刑假釋期滿執行完畢。詎甲○○於強制戒
    治執行完畢釋放後五年內，猶不知悔改，復基於施用第一級
    毒品海洛因之概括犯意，於九十四年四月二十日起，至同年
    九月十九日下午四時止，連續在嘉義縣新港鄉潭大村潭子墘
    二三號住處、高雄市○○路京都飯店六○七號房間內等處，
    以注射方式施用第一級毒品海洛因多次；嗣分別於九十四年
    五月二十八日下午一時五十分許，在上開住處查獲，並扣得
    第一級毒品海洛因五包（共毛重約三公克，經鑑定：共淨重
    一點八一公克，空包裝重一點一四公克）；及於九十四年八
    月三日晚上九時十分許，在高雄市○○區○○街與榮安街口
    查獲，扣得第一級毒品海洛因一包（毛重約○‧四公克，經
    鑑定：淨重○點二三公克，空包裝重○點二公克）；及於九
    十四年九月十九日下午四時二十分許，在嘉義縣新港鄉中洋
    村下洋仔六四號處，分別為警查獲。
二、案經嘉義縣警察局民雄分局報告臺灣嘉義地方法院檢察署檢
    察官偵查起訴，及嘉義市警察局第二分局報告臺灣嘉義地方
    法院檢察署檢察官移送併案審理，及臺灣高雄地方法院檢察
    署移送併案審理。
    理  由
一、本件被告所涉犯者為毒品危害防制條例第十條第一項法定刑
    為「六月以上五年以下有期徒刑」之施用第一級毒品罪，非
    死刑、無期徒刑、最輕本刑為三年以上有期徒刑之罪或高等
    法院管轄第一審案件。本院行準備程序中，被告就被訴事實
    為有罪之陳述，經告知被告簡式審判程序之旨，並聽取檢察
    官及被告之意見後，本院爰依刑事訴訟法第二百七十三條之
    一第一項裁定由受命法官獨任進行簡式審判程序。因此，本
    件簡式審判程序之證據調查依刑事訴訟法第二百七十三條之
    二規定不受同法第一百五十九條第一項、第一百六十一條之
    二、第一百六十一條之三、第一百六十三條之一及第一百六
    十四條至第一百七十條規定之限制。此外，本件於本院裁定
    進行簡式審判程序後，檢察官請求就被告願受科刑之範圍於
    審判外進行協議，經本院同意且指定本院公設辯護人協助進
    行協商，雙方當事人就「被告施用第一級毒品，處有期徒刑
    一年五月，扣案物均依法沒收」之科刑範圍達成合意且被告
    認罪，而由檢察官聲請本院改依協商程序而為判決，均合先
    敘明。
二、前開犯罪事實，迭據被告於警詢、偵查及審理時坦承不諱，
    且被告之尿液經採集送驗，均呈海洛因為人體代謝後之嗎啡
    及可待因陽性反應結果，有卷附之長榮大學確認報告二份（
    臺灣嘉義地方法院檢察署九十四年度偵字第六九九號卷第二
    四頁、本院卷末頁）、高雄市立凱旋醫院濫用藥物尿液檢驗
    報告（臺灣高雄地方法院檢察署九十四年度毒偵字第六七一
    ○號卷第二○頁）附卷可查，並扣得第一級毒品海洛因五包
    （共毛重約三公克，經鑑定：共淨重一點八一公克，空包裝
    重一點一四公克）、一包（毛重約○‧四公克，經鑑定：淨
    重○點二三公克，空包裝重○點二公克），有法務部調查局
    鑑定通知書94年8月3日調科壹字第180002034號、94年10月2
    7日調科壹字第220021254號在卷可稽。又被告前因施用毒品
    案件，依本院裁定送強制戒治，於九十一年七月三十一日戒
    治期滿釋放等情，復有臺灣嘉義地方法院檢察署刑案資料查
    註紀錄表及臺灣高等法院被告前案紀錄表各一份附卷可按。
    是被告自白核與事實相符，事證明確，其五年內再犯毒品危
    害防制條例第十條第一項之犯行堪以認定。
三、按海洛因係毒品危害防制條例第二條第二項第一款所定之第
    一級毒品。被告前因施用毒品案件，經法院裁定強制戒治，
    移付執行完畢釋放後，五年內再犯本件施用第一級毒品之犯
    行，核其所為，係犯毒品危害防制條例第十條第一項之施用
    第一級毒品罪。其施用第一級毒品前、後持有第一級毒品之
    低度行為，應為施用第一級毒品之高度行為所吸收，不另論
    罪。又被告先後施用第一級毒品之犯行，均時間緊接，方法
    雷同，所犯係構成要件相同之罪名，顯係基於概括犯意為之
    ，應各依刑法第五十六條連續犯規定論以一罪，並加重其刑
    。公訴意旨雖未論及被告於：九十四年四月間至同年五月二
    十八日止等以外之多次施用第一級毒品海洛因犯行，然公訴
    意旨就犯罪事實之一部起訴者，其效力及於全部，上開被告
    未據載明於起訴書之多次施用第一級毒品海洛因犯行，既與
    前開經起訴論罪科刑之施用第一級毒品海洛因犯行，有連續
    犯之裁判上一罪關係，已如前述，本院自得加以審理，併此
    敘明。另被告前因施用第二級毒品安非他命案件，經臺灣嘉
    義地方法院檢察署檢察官以九十年度毒偵字第一八○號起訴
    ，經本院以九十年度易字第一九七號判處有期徒刑八月確定
    ，於九十二年三月三十一日執行完畢；復因施用第一級毒品
    海洛因及第二級毒品安非他命案件，並由臺灣嘉義地方法院
    檢察署檢察官以九十年度毒偵字第一三八五號起訴，經本院
    以九十一年度訴字第三一號判處應執行有期徒刑二年確定，
    於九十三年七月十九日因縮短刑期假釋出監，於九十四年一
    月二十五日縮刑假釋期滿未據撤銷假釋，前開刑罰以執行完
    畢論，有臺灣嘉義地方法院檢察署刑案資料查註紀錄表及臺
    灣高等法院被告前案紀錄表各一份附卷可按。其受有期徒刑
    之執行完畢，五年以內再犯本件有期徒刑以上之罪，為累犯
    ，應依刑法第四十七規定，遞加重其刑。爰審酌被告曾受有
    期徒刑以上刑之宣告之素行、國中畢業之智識程度、服刑前
    係從事水泥工為業等情形，因好奇而施用毒品之犯罪動機，
    經觀察勒戒及強制戒治並獲邀寬典予不起訴處分後，猶不思
    悔改，再度施用毒品，顯乏禁絕毒害之決心，事後坦認犯罪
    ，態度良好等一切情狀，不經言詞辯論，即於協商合意範圍
    內判處如主文所示之刑。
四、扣案之第一級毒品海洛因五包（共毛重約三公克，經鑑定：
    共淨重一點八一公克，空包裝重一點一四公克）、一包（毛
    重約○‧四公克，經鑑定：淨重○點二三公克，空包裝重○
    點二公克），係違禁物，應依毒品危害防制條例第十八條第
    一項前段沒收銷燬之；前開毒品外包裝六個，係被告所有且
    供施用第一級毒品海洛因所用，均經被告於警詢及審判中供
    承在卷，應依刑法第三十八條第一項第二款規定併予沒收之
    。
五、依刑事訴訟法第四百五十五條之十，本件除有同法第四百五
    十五條之四第一項第一款「有前條第二項之撤銷合意或撤回
    協商聲請者」、第二款「被告協商之意思非出於自由意志者
    」、第四款「被告所犯之罪非第四百五十五條之二第一項所
    定得以聲請協商判決者」、第六款「被告有其他較重之裁判
    上一罪之犯罪事實者」、第七款「法院認應諭知免刑或免訴
    、不受理者」所定情形之一，或協商判決違反同條第二項「
    除有前項所定情形之一者外，法院應不經言詞辯論，於協商
    合意範圍內為判決。法院為協商判決所科之刑，以宣告緩刑
    、二年以下有期徒刑、拘役或罰金為限之規定者」，不得上
    訴。如有刑事訴訟法第四百五十五條之十所定得提起上訴之
    情事，且不服本判決，應於判決送達之日起十日內，向本院
    提出上訴狀。
據上論斷，應依刑事訴訟法第二百九十九條第一項前段、第二百
七十三條之一第一項、第四百五十五條之二第一項、第四百五十
五條之四第二項、第四百五十五條之八、第四百五十四條，毒品
危害防制條例第十條第一項、第十八條第一項前段，刑法第十一
條、第五十六條、第四十七條、第三十八條第一項第二款，判決
如主文。
中　　華　　民　　國　　94　　年　　12　　月　　6 　　日
                  刑事第一庭  法　官　蔡廷宜
上列正本證明與原本無異。
如有刑事訴訟法第四百五十五條之十所定得提起上訴之情事，且
不服本判決，應於判決送達之日起十日內，向本院提出上訴狀（
應附繕本）。
中　　華　　民　　國　　94　　年　　12　　月　　6 　　日
                              書記官  蕭琪男
附記本判決論罪之法條全文
毒品危害防制條例第十條第一項
施用第一級毒品者，處六月以上五年以下有期徒刑。
